臺灣臺南地方法院刑事判決
111年度簡上字第126號
上  訴  人  劉瓊琳
即  被  告          

選任辯護人  趙俊翔律師  法律扶助律師
上列被告即上訴人因竊盜案件，不服本院111年5月5日111年度簡
字第1182號第一審刑事簡易判決（聲請簡易判決處刑案號：111
年度偵字第9411號），提起上訴，本院管轄之第二審合議庭判決
如下：
    主  文
上訴駁回。
    理  由
一、本案經本院審理結果，認第一審判決以被告犯刑法第320條
    第1項竊盜罪，依刑事訴訟法第449條第1項前段、第454條第
    2項，刑法第320條第1項、第41條第1項前段，刑法施行法第
    1條之1之規定，量處拘役30日，並以新臺幣（下同）1,000
    元折算1日為易科罰金之折算標準，認事用法及量刑均無不
    當，應予維持，並引用第一審判決書記載之事實、證據及理
    由（如附件）。
二、本件被告上訴意旨略以：每天必須吃精神科之藥物及含大量
    咖啡因之飲料提神，不是有意犯罪，希望從輕量刑。辯護人
    為被告上訴意旨略以：請從輕量刑，並給予緩刑宣告。被告
    領有身心障礙證明，障礙等級為中度，被告前因另案即鈞院
    110年度簡上字第5號竊盜案件審理時，經由衛生福利部嘉南
    療養院進行精神鑑定，鑑定結果診斷為思覺失調症，判斷被
    告於案發當時，受到思覺失調之妄想症狀影響，導致辨識其
    行為違法與依其辨識而行為顯著減低之程度，此有110年6月
    24日司法精神鑑定報告書可參，又被告於111年3月30日前往
    衛生福利部嘉南療養院診療，診斷病症為「非特定的思覺失
    調症」，醫師囑言「病患因上述疾病長期於本院接受治療，
    目前仍有殘餘精神症狀與認知功能退化，須持續追蹤服藥治
    療」，此亦有診斷證明書可參，可知被告長期深受思覺失調
    症之苦，於本案偷竊行為時其辨識行為違法或依其辨識而行
    為之能力，受精神症狀所影響而有顯著減低，依刑法第19條
    第2項規定，得減輕其刑，原審未審酌於此，判決有未盡妥
    適之處。
三、經查：
㈠、按關於刑之量定及緩刑之宣告，係實體法上賦予法院得為自
    由裁量之事項，倘其未有逾越法律所規定之範圍，或濫用其
    權限，即不得任意指摘為違法（最高法院75年台上字第7033
    號判例意旨參照）。又刑罰之量定，固屬法院自由裁量之職
    權行使，但仍應審酌刑法第57條所列各款事由及一切情狀，
    為酌量輕重之標準，並非漫無限制。在同一犯罪事實與情節
    ，如別無其他加重或減輕之原因，下級審法院量定之刑，亦
    無過重或失輕之不當情形，則上級審法院對下級審法院之職
    權行使，原則上應予尊重（最高法院85年度台上字第2446號
    判決意旨參照）。
㈡、原審認被告係犯刑法第320條第1項竊盜罪，審酌警卷內被告
    所提出之衛生福利部嘉南療養院證明書、中華民國身心障礙
    證明影本，被告曾於107年、109年間犯竊盜罪，經法院判處
    有拘役30日、40日，未知悔改，任意竊取他人貨架商品，犯
    後坦承犯行，犯後態度尚佳，因當場查獲，所竊得之貨品也
    全數歸還告訴人而未致損失擴大，並兼衡被告相關智識程度
    及家庭生活狀況，量處拘役30日，並以1,000元折算1日諭知
    易科罰金之折算標準，業已就被告行為時之精神狀況為相當
    之審酌，認事用法均無違誤，量刑亦無不當，本院對原審刑
    罰裁量權之行使，應予尊重。
㈢、被告及辯護人雖請求宣告緩刑等語前來。
⒈、惟法院就緩刑之宣告與否，除應審查被告是否符合緩刑之法
    定要件外，仍應受比例原則與平等原則等一般法律原則之支
    配，以期達成客觀上之適當性、相當性與必要性之價值要求
    （最高法院95年度台上字第1779號判決意旨參照）。
⒉、查被告前未曾受有期徒刑以上刑之宣告，有臺灣高等法院被
    告前案紀錄表1份在卷可查，被告與告訴人間於本院審理期
    間即111年7月6日達成和解，有和解書1紙（見本院卷第149
    頁），固合於刑法第74條第1項第1款得宣告緩刑之要件。
⒊、查本案被告行為時為111年4月5日；而被告前因竊盜案件，經
    本院宣告緩刑之案件如下：⒈本院於111年3月2日以111年度
    簡上字第22號判決判處拘役25日，並宣告緩刑2年確定（犯
    罪時間為110年11月8日）；⒉本院以110年度簡字第2646號判
    決判處拘役40日，被告上訴後，經本院於111年5月31日以11
    1年度簡上字第35號駁回上訴，宣告緩刑二年確定（犯罪時
    間為110年8月19日）；而被告因竊盜案件，仍未審理之案件
    如下：①被告於111年3月23日至臺南市永康區「統一超商永
    復門市」行竊（竊得書本及鋼筆1組），②再於4月11日至臺
    南市○○區○○○路000號「全家超商復華店」行竊（竊得無線雙
    用行動充1個）；③4月13日至臺南永康區「統一超商新東灣
    門市」行竊（竊得蘇菲超熟棉柔2盒）；④5月3日再至臺南市
    永康區「主幼商場」行竊（竊得16件衣物），並經檢察官於
    6月15日向本院聲請簡易判決處刑，有相關聲請簡易判決處
    刑書可憑，亦有臺灣高等法院被告前案紀錄表可佐；查本案
    被告行為時為111年4月5日，參諸前開紀錄可知，被告無論
    甫因竊盜案經本院於111年3月2日宣告緩刑不久、亦或本院
    宣告緩刑之案件審理中，被告均一再為竊盜行為，難認有悛
    悔實據，本院審酌上開各情，認有藉刑之執行矯正其偏差行
    為，衡平犯罪所肇損害之必要，並無暫不執行刑罰為適當之
    情事，自不宜宣告緩刑。被告及辯護人請求宣告緩刑，尚難
    准許。從而，上訴意旨指摘原審量刑過重，請求從輕量刑，
    並宣告緩刑，為無理由，應予駁回。
據上論斷，依刑事訴訟法第455條之1第1項、第3項、第364條、
第373條、第368條，判決如主文。 
本案經檢察官陳奕翔聲請簡易判決處刑，檢察官董和平到庭執行
職務。

中　　華　　民　　國　　111 　年　　7 　　月　　21　　日
　　　　　　　　　刑事第二庭    審判長法　官　彭喜有
　　　　　　　　　
                                      法  官  蔡盈貞
　　　　　　　　　
　　　　　　　　　                    法  官　洪士傑　　　　　　　　
以上正本證明與原本無異
不得上訴
  　　　　　　　　　　　　　　      　書記官　吳鸝稻
中　　華　　民　　國　　111 　年　　7 　　月　　21　　日
附錄本案所犯法條
中華民國刑法第320條
意圖為自己或第三人不法之所有，而竊取他人之動產者，為竊盜
罪，處5年以下有期徒刑、拘役或50萬元以下罰金。
意圖為自己或第三人不法之利益，而竊佔他人之不動產者，依前
項之規定處斷。
前二項之未遂犯罰之。



附件 
臺灣臺南地方法院刑事簡易判決
111年度簡字第1182號
聲  請  人  臺灣臺南地方檢察署檢察官
被      告  劉瓊琳




上列被告因竊盜案件，經檢察官聲請以簡易判決處刑（111年度
偵字第9411號），本院判決如下：
    主  文
劉瓊琳竊盜，處拘役參拾日，如易科罰金，以新臺幣壹仟元折算
壹日。
    事實及理由
一、本件犯罪事實及證據，除附表編號12「價值（新臺幣）」欄
    內「39元」之記載應更正為「36元」外，其餘均引用附件聲
    請簡易判決處刑書之記載。
二、核被告劉瓊琳所為，係犯刑法第320條第1項之竊盜罪。爰審
    酌被告曾於民國107年間、109年間因犯竊盜罪，經法院判處
    拘役30日、40日確定，有臺灣高等法院被告前案紀錄表1份
    可稽，仍未知悔改，不思正途賺取財物，任意竊取他人貨架
    上之商品，侵害他人之財產權及妨礙社會安全，所為實甚不
    該。然念其於犯後坦承犯行，犯後態度尚佳，且竊得之物價
    值共計新臺幣2109元，均已歸還被害人即全聯福利中心中華
    西店門市而未致損失擴大，復兼衡被告於警詢自述為高職畢
    業之智識程度、擔任理貨人員，經濟貧寒之家庭生活狀況等
    一切情狀，量處如主文所示之刑，並諭知如易科罰金之折算
    標準。被告本件竊盜所得之物，均已歸還被害人，無庸再併
    予宣告沒收，附此敘明。
三、依刑事訴訟法第449條第1項前段、第454條第2項，刑法第32
    0條第1項、第41條第1項前段，刑法施行法第1條之1第1項，
    逕以簡易判決處刑如主文。　　
四、如不服本判決，得於判決送達之日起20日內，以書狀敘述理
    由，向本庭提起上訴。
本案經檢察官陳奕翔聲請簡易判決處刑。　　
中　　華　　民　　國　　111 　年　　5　　月　　5　　日
                  刑事第十二庭  法  官   陳嘉臨
以上正本證明與原本無異。
                                書記官   楊意萱　 
中　　華　　民　　國　　111 　年　　5 　　月　　5 　　日
附錄法條：
中華民國刑法第320條第1項
意圖為自己或第三人不法之所有，而竊取他人之動產者，為竊盜
罪，處5年以下有期徒刑、拘役或50萬元以下罰金。

附件
臺灣臺南地方檢察署檢察官聲請簡易判決處刑書
                                     111年度偵字第9411號
　　被　　　告　劉瓊琳　女　41歲（民國00年0月0日生）
　　　　　　　　　　　　住○○市○○區○○○街00巷00弄00
　　　　　　　　　　　　號
　　　　　　　　　　　　居臺南市○○區○○○路00號2樓
　　　　　　　　　　　　國民身分證統一編號：Z000000000號
上列被告因竊盜案件，已經偵查終結，認為宜聲請以簡易判決處
刑，茲敘述犯罪事實及證據並所犯法條如下：
　　　　犯罪事實
一、劉瓊琳意圖為自己不法之所有，基於竊盜之犯意，於民國11
    1年4月5日19時54分許，在臺南市○○區○○路000號「全聯福利
    中心中華西店」，趁無人注意之際，徒手竊取附表所示之物
    品（已發還），並藏入其隨身攜帶之提包內，未結帳即準備
    離去之際，旋遭店員發覺因此報警而當場查獲。
二、案經臺南市政府警察局永康分局報告偵辦。
　　　　證據並所犯法條
一、上開犯罪事實，業據被告劉瓊琳於警詢及偵查中均坦承不諱
    ，核與被害人即全聯福利中心中華西店門市店員潘奕臻於警
    詢中證述之情節相符，並有臺南市政府警察局永康分局扣押
    筆錄、扣押物品目錄表、贓物認領保管單、監視器錄影畫面
    截圖照片、商品照片、遭竊商品明細表等資料附卷可佐，足
    認被告之自白與事實相符，其犯嫌堪以認定。
二、核被告所為，係犯刑法第320條第1項之竊盜罪嫌。
三、依刑事訴訟法第451條第1項聲請逕以簡易判決處刑。
　　此　致
臺灣臺南地方法院
中　　華　　民　　國　 111　　年　　4 　　月　　18　　日
                              檢 察 官 　陳奕翔
本件證明與原本無異
中　　華　　民　　國　 111　　年　　4 　　月　　19　　日
　　　　　　　　　　　　　　　書 記 官   陳耀章　　
附錄所犯法條：
中華民國刑法第320條
意圖為自己或第三人不法之所有，而竊取他人之動產者，為竊盜
罪，處 5 年以下有期徒刑、拘役或 50 萬元以下罰金。
意圖為自己或第三人不法之利益，而竊佔他人之不動產者，依前
項之規定處斷。
前二項之未遂犯罰之。
附記事項：
本件係依刑事訴訟法簡易程序辦理，法院簡易庭得不傳喚被告、
輔佐人、告訴人、告發人等出庭即以簡易判決處刑；被告、被害
人、告訴人等對告訴乃論案件如已達成民事和解而要撤回告訴或
對非告訴乃論案件認有受傳喚到庭陳述意見之必要時，請即另以
書狀向簡易法庭陳述或請求傳訊。
附表：
編號 商品 數量 價值（新臺幣） 1 佳乳福樂自然零無加糖優酪乳   2瓶 124元 2 祥美義美無加糖優酪乳   2瓶 138元 3 台灣比菲多純粹喝咖啡-重焙曼   2瓶 48元 4 遠盛華元蝦肉蝦餅-經典原味   2包 116元 5 台灣比菲多純粹喝超研磨咖啡   6瓶 144元   6 佳旺露得清深層淨化柔滑去角質   1瓶 109元   7 欣臨貓倍麗小鮮肉泥-鮮魚雙拼   5條 345元   8 成烽歐蕾OLAY草本淨白保   1瓶 399元   9 善美輕食吐司（祥有味）   1包 39元  10 善美生乳捲   1盒 75元  11 善美醇熟厚片吐司（祥有味）   1包 39元  12 善美全麥吐司（祥有味）   1包 39元  13 善美烤金黃蛋塔（祥有味）   2盒 118元  14 善美冰心捲蛋糕-4入芋泥   1盒 85元  15 善美菠蘿泡芙   2盒 104元  16 熟麩貝果雞肉蔬菜盒   2盒 190元